臺灣臺北地方法院刑事判決　　　　　　　　　　　　　九十一年度易字第三六０號
　　公　訴　人　臺灣臺北地方法院檢察署檢察官
　　被　　　告　乙○○
右列被告因妨害自由案件，經檢察官聲請簡易判決處刑（九十年度偵字第二三四七二
號），嗣經本院受理後（九十一年度簡字第三００號），認為不宜以簡易判決處刑，
而改以通常程序審理，本院判決如左：
    主  文
乙○○無罪。
    理  由
一、本件公訴意旨略以：被告乙○○與告訴人甲○○係堂兄弟，雙方因土地分割問題
    交惡，於民國九十年九月二十六日下午三時十分許，雙方在本署法警室門口碰面
    ，即欲毆打告訴人甲○○，幸閃避得及始未受傷，嗣於翌（二十七）日下午八時
    許，被告乙○○打電話向告訴人甲○○恫稱：「法院打你是小事，我還要到淡水
    殺你」等語，致使心生畏懼報警處理。因認被告乙○○涉有刑法第三百零五條之
    恐嚇罪嫌。
二、按犯罪事實應依證據認定之，無證據不得推定其犯罪事實。又不能證明被告犯罪
    者，應諭知無罪之判決，刑事訴訟法第一百五十四條、第三百零一條第一項分別
    定有明文。又被害人所述被害情形如無瑕疵可指，而就其他方面調查又與事實相
    符，其供述始足據為判決之基礎；且告訴人之告訴，係以使被告受刑事訴追為目
    的，是其陳述是否與事實相符，仍應調查其他證據以資審認（最高法院三十二年
    上字第六五七號、五十二年台上字第一三００號判例參照）。又事實之認定，應
    憑證據，如未能發現相當證據，或證據不足以證明，自不能以推測或擬制之方法
    ，為裁判基礎（最高法院四十年台上字第八六號判例參照）。另認定犯罪事實所
    憑之證據，雖不以直接證據為限，間接證據亦包括在內；然而無論直接或間接證
    據，其為訴訟上之證明，須於通常一般之人不致有所懷疑，而得確信其為真實之
    程度者，始得據為有罪之認定，倘其證明尚未達到此一程度，而有合理之懷疑存
    在時，即無從為有罪之認定，亦有最高法院七十六年台上字第四九八六號判例可
    資參照。
三、公訴意旨認被告乙○○涉有刑法第三百零五條之恐嚇犯行，無非係以：右揭犯罪
    事實，業據告訴人甲○○指訴甚詳，且有錄音帶及譯文在卷可稽為其主要論據。
    訊據被告乙○○固不否認有於右揭時、地接獲告訴人甲○○電話之事實，然堅詞
    否認有公訴意旨所指之恐嚇犯行，辯稱：其並未於電話中為上開恐嚇內容等語。
四、經查：被告乙○○曾於九十年九月二十七日接獲告訴人甲○○之電話等情，業經
    被告乙○○供明在卷，核與告訴人甲○○所指訴之情節相符；而被告乙○○並未
    於九十年九月二十七日撥打電話與告訴人甲○○乙節，亦經告訴人甲○○於本院
    九十一年六月十二日調查中陳明在卷，自難認被告乙○○於九十年九月二十七日
    有何撥打電話給告訴人甲○○之行為。次查，被告乙○○以上開言恐嚇告訴人甲
    ○○乙情，雖經告訴人甲○○指訴歷歷，然依告訴人甲○○所提供之當日通話錄
    音帶內容觀之，被告乙○○並未曾於交談中提及：「法院打你是小事，我還要到
    淡水殺你」等言詞，且錄音帶內容中有關「殺」一語，亦係由告訴人甲○○先提
    及，此有檢察官所提出之勘驗筆錄一份在卷可稽，自難認被告乙○○確曾為公訴
    意旨所載之恐嚇言詞；又告訴人甲○○於本院九十年六月十二日調查中陳稱：「
    （問：隔天你有無打電話給被告？）有，當時我有錄音，從頭到尾錄，錄音帶有
    陳報給地檢署。」等語，參諸告訴人甲○○於同日調查中經檢察官提示上開勘驗
    筆錄內容後亦表示並無意見等情，尚難僅以告訴人甲○○片面之指訴逕認被告乙
    ○○確有公訴意旨所稱之恐嚇犯行。此外，復查無其他積極證據足認被告乙○○
    有何恐嚇犯行，揆諸前揭之說明，自應為被告無罪之諭知。
據上論斷，應依刑事訴訟法第四百五十二條、第三百零一條第一項前段，判決如主文
。
本案經檢察官張安箴到庭執行職務。
中    華    民    國      九十一      年      六      月      二十八    日
                                      臺灣臺北地方法院刑事第九庭
                                            法  官  黃雅君
右正本證明與原本無異。
如不服本判決，應於判決送達後十日內向本院提出上訴狀(應抄附繕本)。告訴人
或被害人如對於本判決不服者，應具備理由請求檢察官上訴，其上訴期間之計算
係以檢察官收受判決正本之日期為準。
                                            書記官  陳弘文
中    華    民    國      九十一      年      七      月      一        日
